臺灣臺南地方法院柳營簡易庭小額民事判決
111年度營小字第631號
原      告  胡雅涵
被      告  鄭硯哲
上列當事人間請求侵權行為損害賠償（交通）事件，本院於民國
111年11月24日言詞辯論終結，判決如下：
    主  文
一、被告應給付原告新臺幣10,183元。
二、原告其餘之訴駁回。
三、訴訟費用新臺幣1,000元由被告負擔。
四、本判決第一項得假執行。
    事實及理由
一、按訴狀送達後，原告不得將原訴變更或追加他訴，但請求之
    基礎事實同一、擴張或縮減應受判決事項之聲明者，不在此
    限，民事訴訟法第255條第1項第2款、第3款定有明文。查原
    告起訴時，主張本件修理費用為新臺幣（下同）32,000元，
    並請求被告應給付32,000元；嗣於本院審理中，當庭陳明因
    實際給付之修理費用僅26,000元，故減縮聲明為：被告應給
    付26,000元。核其請求之基礎事實前後同一，且屬減縮應受
    判決事項之聲明，合於上述規定，應予准許。
二、被告經合法通知，無正當理由未於言詞辯論期日到場，核無
    民事訴訟法第386條所列各款情事，爰依原告之聲請，准由
    其一造辯論而為判決。
貳、實體事項：　　
一、原告起訴主張：原告於民國111年5月5日晚上6時39分駕駛車
    牌號碼000-0000號自用小客車(下稱A車)，由南往北方向在
    臺南市白河區中山路與新興路口停等紅燈，被告駕駛BAC-09
    95號自用小客車，自對向之同區中山路153號前倒車，未注
    意原告所駕駛之A車，不慎以其車尾碰撞A車左車側，致A車
    受有損害，原告因而支付A車修理費用(含零件、工資)共26,
    000元，被告迄未給付任何賠償，爰依侵權行為法律關係請
    求被告賠償等語，並聲明：被告應給付原告26,000元。
二、被告未於言詞辯論期日到場，亦未提出書狀作何聲明或陳述
    。
三、本院之認定：
　㈠本件原告主張之事實，有臺南市政府警察局白河分局111年6
    月20日南市警白交字第1110356082號函暨檢附之道路交通事
    故現場圖、道路交通事故調查報告表(一)(二)、兩造之道路
    交通事故談話紀錄表、道路交通事故現場照片在卷可稽，並
    據原告提出嘉田汽車股份有限公司嘉義廠估價單、寶祥汽車
    商行統一發票為證，且被告經本院合法通知，無正當理由未
    於言詞辯論期日到場，亦未提出書狀為任何聲明或陳述，本
    院綜合上述證據調查之結果，堪信原告之主張為真正。
　㈡按因故意或過失，不法侵害他人之權利者，負損害賠償責任
    ；汽車、機車或其他非依軌道行駛之動力車輛，在使用中加
    損害於他人者，駕駛人應賠償因此所生之損害，但於防止損
    害之發生，已盡相當之注意者，不在此限，民法第184條第1
    項前段及第191條之2分別定有明文。次按汽車倒車時，應依
    下列規定：二、應顯示倒車燈光或手勢後，謹慎緩慢後倒，
    並應注意其他車輛及行人，道路交通安全規則第110條第2款
    亦有明定。經查，被告於上開時間、地點駕駛自用小客車，
    當時天候晴、夜間有照明、柏油路面乾燥、無缺陷、無障礙
    物且視距良好，客觀上並無不能注意之情事，竟疏未注意，
    於倒車時不慎與A車發生碰撞而肇事，其行為顯有過失，且
    與A車之損害間具有相當因果關係至明，自應依上列侵權行
    為規定就A車之損害負賠償責任。
　㈢再按不法毀損他人之物者，被害人得請求賠償其物因毀損所
    減少之價額；負損害賠償責任者，除法律另有規定或契約另
    有訂定外，應回復他方損害發生前之原狀；第1項情形，債
    權人得請求支付回復原狀所必要之費用，以代回復原狀，民
    法第196條、第213條第1項、第3項分別定有明文。又依民法
    第196條請求賠償物被毀損所減少之價額，得以修復費用為
    估定之標準，但以必要者為限，例如：修理材料以新品換舊
    品，應予折舊(最高法院77年第9次民事庭會議決議可資參照
    )。查：
　1.A車修理費用為26,000元，有原告提出之寶祥汽車商行統一
    發票附卷可憑，惟此費用未區分零件、工資費用分別為何。
    本院審酌原告前曾先委由嘉田汽車股份有限公司嘉義廠進行
    修復費用估價，估得之零件、工資費用分別為23,907元、9,
    002元，有該公司估價單在卷可參，而嘉田汽車股份有限公
    司嘉義廠為本田汽車之原廠修理廠，其估定之修理費用中工
    資與零件之比率，應尚屬合於一般車輛修繕之行情，故依此
    等金額，估算出零件、工資費用分別佔修理費用之比例為百
    分之73、百分之27【計算式：23,907元(零件)÷32,909元(修
    理費用)≒0.73；9,002元(工資)÷32,909元(修理費用)≒0.27
    ；小數點以下均4捨5入】，並據以估算得出原告向寶祥汽車
    商行所支付之修理費用26,000元中，零件費用約為18,980元
    、工資費用約為7,020元【計算式：26,000元×0.73=18,980
    元；26,000元×0.27≒7,020元，元以下4捨5入】。
　2.上開零件費用部分，係以新零件更換被毀損之舊零件，自應
    將折舊予以扣除，始為合理。查A車為102年4月出廠，距本
    件事故發生時即111年5月5日，已使用逾5年，有該車行車執
    照附卷可佐，依上述說明，零件部分經計算折舊後，應以殘
    值計算；依如附表所示之平均法計算後，零件費用折舊後之
    金額應為3,163元，再加計無庸折舊之工資費用7,020元後，
    A車修復之必要費用合計為10,183元【計算式：3,163元+7,0
    20元=10,183元】，則原告請求被告應給付10,183元，應屬
    有據，逾此範圍之請求，則屬無據，應予駁回。
四、綜上所述，原告依侵權行為法律關係，請求被告給付原告10
    ,183元，為有理由，應予准許；逾此範圍之請求，為無理由
    ，應予駁回。
五、末按各當事人一部勝訴、一部敗訴者，其訴訟費用，由法院
    酌量情形，命兩造以比例分擔或命一造負擔，或命兩造各自
    負擔其支出之訴訟費用；法院為訴訟費用之裁判時，應確定
    其費用額，民事訴訟法第79條、第436條之19第1項分別定有
    明文。本件第一審訴訟費用額即裁判費1,000元，本院審酌
    原告於本案審理中已依其實際支付之修理費用減縮其請求及
    訴之聲明，並考量其敗訴部分，僅係因扣除折舊致其該部分
    請求無理由，並非原告有無端虛列請求或舉證不足之情事等
    情狀，依職權酌定本件訴訟費用由被告負擔，應較適當，並
    諭知如主文第3項所示。
六、本件原告勝訴部分，係依民事訴訟法第436條之8規定適用小
    額程序，所為被告一部敗訴之判決，依同法第436條之20規
    定，應依職權宣告假執行，爰諭知如主文第4項所示。
七、訴訟費用負擔之依據：民事訴訟法第79條。　　
中　　華　　民　　國　　111 　年　　11　　月　　30　　日
　　　　　　　　　柳營簡易庭  法　官  陳郁婷
以上正本證明與原本無異。
如不服本判決，應於送達後20日內，向本院提出上訴狀並表明上
訴理由，如於本判決宣示後送達前提起上訴者，應於判決送達後
20日內補提上訴理由書（須附繕本）。
對於小額程序之第一審判決之上訴，非以其違背法令之理由，不
得為之。且上訴狀內應記載表明（一）原判決所違背之法令及其
具體內容。（二）依訴訟資料可認為原判決有違背法令之具體事
實者。如委任律師提起上訴者，應一併繳納上訴審裁判費。
中　　華　　民　　國　　111 　年　　12　　月　　5 　　日
                              書記官  謝靜茹

【附表：折舊計算(單位為新臺幣)】
依行政院所頒固定資產耐用年數表及固定資產折舊率表，非運輸
業用客車、貨車之耐用年數為5年，依平均法計算其折舊結果，
每年折舊率為5分之1。A車出廠日至本件車禍發生時，已使用逾5
年(參前述)，則零件殘值估定為3,163元
【計算方式：殘價＝取得成本÷(耐用年數＋1)即18,980元÷(5+1)=3
,163元，元以下4捨5入。】。